臺灣高雄地方法院民事裁定
111年度聲字第42號
聲  請  人  張賓麟  
相  對  人  蘇靖宜  
上列當事人間聲請停止執行事件，本院裁定如下：
    主    文
聲請人供擔保新臺幣壹佰零玖萬元後，本院一一一年度司執字第
一三五二八號清償票款事件之強制執行程序，於本院一一一年度
審訴字第一五六號債務人異議之訴事件判決確定或和解、調解成
立或撤回起訴前應暫予停止。
　　理    由
一、聲請意旨略以：相對人持臺灣臺南地方法院108年度司票字
    第3317號民事裁定、108年度抗字第110號民事裁定【即聲請
    人於民國104年2月9日簽發之票面金額新臺幣（下同）500萬
    元本票（下稱系爭本票）准許強制執行裁定】及確定證明書
    為執行名義，向本院民事執行處聲請對聲請人所有坐落如附
    表所示不動產及對第三人錦揚企業有限公司之薪資債權強制
    執行，經本院以111年度司執字第13528號清償票款強制執行
    事件（下稱系爭執行事件）受理在案。惟聲請人業已提起債
    務人異議之訴，經本院以111年度審訴字第156號受理在案（
    下稱系爭本案事件），本件執行事件查封財產一旦拍賣，勢
    難以回復原狀，聲請人之財產恐因遭強制執行而造成不能回
    復之損失，聲請人願供擔保，請准裁定系爭執行事件於系爭
    本案事件判決確定前停止強制執行等語。
二、按強制執行程序開始後，除法律另有規定外，不停止執行。
    有回復原狀之聲請，或提起再審或異議之訴，或對於和解為
    繼續審判之請求，或提起宣告調解無效之訴、撤銷調解之訴
    ，或對於許可強制執行之裁定提起抗告時，法院因必要情形
    或依聲請定相當並確實之擔保，得為停止強制執行之裁定。
    強制執行法第18條第1項、第2項定有明文。次按法院定擔保
    金額而准許停止強制執行之裁定者，該項擔保金係備供債權
    人因停止執行所受損害之賠償，其數額應依標的物停止執行
    後，債權人未能即時受償或利用該標的物所受之損害額，或
    其因另供擔保強制執行所受之損害額定之，非以標的物之價
    值或其債權額為依據（最高法院86年度台抗字第442號、87
    年度台抗字第529號、91年度台抗字第429號、92年度台抗字
    第480號裁定意旨參照）。故法院定擔保金額時，自應斟酌
    該債權人因停止執行可能遭受之損害，以為衡量之標準。而
    債權人因停止執行可能遭受之損害，在金錢給付之情形，係
    指債權人因停止執行延後受償，未能即時利用該款項，所可
    能遭受之損害而言（最高法院106年台抗字第123號裁定參照
    ）。
三、經查：
  ㈠相對人以系爭本票為執行名義，向本院聲請對聲請人所有如
    附表所示不動產及聲請人對第三人錦揚企業有限公司之薪資
    債權為強制執行，經本院以系爭執行事件受理後，本院已將
    如附表所示之不動產於111年2月8日辦畢查封登記、於111年
    3月17日實施查封，並於111年2月8日、同年3月17日核發聲
    請人對第三人錦揚企業有限公司薪資債權之扣押命令，如附
    表所示不動產及前述薪資債權之執行程序均尚未終結等情，
    此經本院調閱系爭執行事件卷宗審閱屬實。又聲請人以系爭
    本票已罹於時效、聲請人開立系爭本票係作為履行結婚承諾
    之保障，聲請人業已履行結婚承諾，相對人應將系爭本票歸
    還聲請人、且以系爭本票擔保履行結婚承諾應屬背於善良風
    俗無效等為由，於111年2月17日向本院提起系爭本案事件，
    亦有聲請人提出之債務人異議之訴起訴狀可查，復經本院調
    取系爭本案事件卷宗確認無誤。本院審酌聲請人提起之債務
    人異議之訴，形式上尚無訴不合法、當事人不適格、法律上
    顯無理由之情形，是系爭執行事件如繼續進行，倘聲請人所
    提債務人異議之訴勝訴，日後確有難以回復執行前狀態之虞
    ，而非無停止執行之必要，則聲請人聲請於系爭本案事件終
    結前，停止系爭執行事件之執行程序，核與強制執行法第18
    條第2項之要件相符，應予准許。
　㈡相對人於系爭執行事件主張之債權本金為500萬元，有系爭執
    行事件卷宗內附民事聲請強制執行狀、系爭本票裁定可憑，
    而系爭執行事件查封之如附表所示不動產，經鑑定結果價值
    總額為401萬9,591元（計算式：土地價值147萬7,464元＋建
    物價值254萬2,127元＝401萬9,591元），有鑑估報告書附卷
    可稽；且聲請人尚有薪資債權遭扣押。可見相對人因停止執
    行所受之損害，應為其債權未能即時受償之利息損害，本件
    停止執行之擔保金酌定，自應以相對人未能即時受償500萬
    元所受損害作為核計基準。茲審酌聲請人所提系爭本案事件
    之訴訟標的金額已逾150萬元，屬得上訴第三審之事件，甫
    繫屬於一審，及依據司法院所訂各級法院辦案期限實施要點
    規定之各審級辦案期限，民事通常第一審審判案件之期限為
    1年4月、第二審為2年、第三審為1年，至三審終結期間推定
    共需約為4年4月等情形，如停止執行未能即時受償預計所受
    之損害額，應為聲請人主張應停止執行之債權金額500萬元
    按年息5％計算之法定遲延利息共計108萬3,333元（計算式：
    500萬×5％×4年4月＝108萬3,333元，小數點以下元四捨五入）
    ，另斟酌訴訟期間或有變動之情形，爰調整並從寬推認本件
    供擔保金額應以109萬元為適當。
四、依強制執行法第18條第2項、非訟事件法第195條第3項，裁
    定如主文。
中　　華　　民　　國　　111 　年　　3 　　月　　22　　日
　　                民事第五庭法　官　鄭靜筠
以上正本係照原本作成。
如對本裁定抗告須於裁定送達後10日內向本院提出抗告狀，並繳
納裁判費新台幣1,000元。
中　　華　　民　　國　　111 　年　　3 　　月　　22　　日
                              書記官  李方云
附表（聲請人於系爭執行事件遭查封之不動產）：
土地坐落    面積 權利 範圍 縣市 鄉鎮市區 段 地號 平方公尺  高雄市 前金區 博孝 1234 2124 100000分之239 

編號 建號 基地坐落 建築式樣主要建築材料及房屋層數 建物面積（平方公尺）  權利範圍   建物門牌  樓層面積 合計 附屬建物主要建築材料及用途   ⒈ 2297 高雄市○○區○○段0000地號 22層樓鋼筋混凝土造 七層：39.58 合計：39.58 陽台6.63 全部   高雄市○○區市○○路00號7樓之17      ⒉ 2330 高雄市○○區○○段0000地號  同上建物共同使用部分： 12698.97 合計： 12698.97  100000分之161   同上建物共同使用部分